臺灣臺中地方法院刑事判決　　　　　　　96年度易字第3030號
公　訴　人　台灣臺中地方法院檢察署檢察官
被　　　告　乙○○
上列被告因竊盜案件，經檢察官提起公訴（96年度偵字第4972號）
，本院判決如下：
    主    文
乙○○，竊盜，處拘役伍拾日，如易科罰金，以新臺幣壹仟元折
算壹日。
    犯罪事實
一、乙○○意圖為自己不法之所有，於民國95年12月27日下午12
    時許，在彰化縣彰化市○○○路處，徒手竊取甲○○所有之
    NY-9066號自用小客車車牌兩面後，懸掛於自己所有之車牌
    號碼OD-8353號自用小客車上使用，嗣於96年2月2日下午3時
    35分許，為警於台中縣潭子鄉○○路○段162之12號前查獲。
二、案經臺中市警察局第五分局報告臺灣臺中地方法院檢察署檢
    察官偵查起訴。
    理    由
一、訊據被告乙○○矢口否認有何竊盜之犯行，辯稱：該車已一
    年多未使用，不知道甲○○失竊之車牌為何會懸掛在自己之
    自用小客車上云云。
二、本件NY-9066號自用小客車車牌，為甲○○於95年12月27日
    下午12時許，在彰化縣彰化市○○○路失竊等情，業據被害
    人甲○○指訴甚詳 (此部分雖屬被告以外之人在審判外之陳
    述，惟被告對於證據能力並未爭執，依刑事訴訟法第159條
    之5第1項前段之規定，自有證據能力)，並有車輛竊盜、車
    牌失竊資料個別查詢報表-查詢車輛認可資料1份在卷可稽。
三、被告固執前揭情詞辯解，惟查：
  (一)被告自承每月均會將自小客車引擎發動一次 (本院96年7月
    4日第4頁筆錄)，而被查獲當天，確實是前往停車地點開車
    等語 (96年度偵字第4972號卷第7頁)，顯見被告仍經常使用
    上開車輛。而被告原有車牌為OD-8353號，至於懸掛於被告
    自用小客車之車牌為NY-9066號，二者無論英文字母或數字
    均有極大差別。且依卷附照片觀之，上開失竊之車牌極為清
    楚明亮，若被告未竊取車牌，於使用車輛時當極為容易發現
    其車上懸掛他人之車牌，何以均未發現而報警究辦，已屬可
    疑。況且，倘被害人車牌係遭第三人竊取，應當係作為自己
    使用，更不會任意懸掛在被告自小客車之上。再則，被告自
    己之自小客車車牌，業於95年6月2日因逾期檢驗而遭監理所
    註銷，益證被告確有竊取他人車牌以規避查緝之動機甚明。
  (二)綜上所述，被告辯稱未竊取被害人車牌，其說詞違反常理，
    無非事後卸責之詞，委無足採，此外，復有贓物認領保管收
    據1紙及照片2張附卷足憑，本件事證明確，被告犯行堪予認
    定。
四、本件公訴人並未認定被告攜帶任何工具竊取車牌，雖一般情
    形，竊取車牌經常需要相當之工具輔助，惟在螺絲鬆動之情
    況下，徒手亦非不能竊取。參以本件被告否認犯行，且未扣
    得任何犯罪工具，在查證困難及若有疑義，應為被告有利推
    斷之情形下，本件宜認定被告係徒手竊取車牌。是核被告所
    為係犯刑法第320條第1項普通竊盜罪。爰審酌被告犯罪之動
    機，及其犯罪後否認犯行，態度非佳，及竊取他人車牌對被
    害人造成之損害，以及被告竊取車牌後，係供自己使用，並
    未作為犯罪工具等一切情狀，予以從輕量處如主文所示之刑
    ，並諭知易科罰金之折算標準。
據上論斷，應依刑事訴訟法第299條第1項前段，刑法第320條第1
項、第41條第1項前段，刑法施行法第1條之1，判決如主文。
中　　華　　民　　國　　96　　年　　7 　　月　　6 　　日
                  刑事第六庭    法  官  高英賓
上正本證明與原本無異。
如不服本判決，應於送達後十日內向本院提出上訴狀（須附繕
本），上訴於台灣高等法院台中分院。
                                書記官  黃士益
中　　華　　民　　國　　96　　年　　7 　　月　　6 　　日
附錄論罪科刑法條
中華民國刑法第320條
意圖為自己或第三人不法之所有，而竊取他人之動產者，為竊盜
罪，處 5 年以下有期徒刑、拘役或 5 百元以下罰金。
意圖為自己或第三人不法之利益，而竊佔他人之不動產者，依前
項之規定處斷。
前二項之未遂犯罰之。
